臺灣高等法院臺南分院刑事裁定
111年度抗字第537號
抗  告  人  臺灣臺南地方檢察署檢察官
受  刑  人  王俊喬


上列抗告人因受刑人公共危險等案件，不服臺灣臺南地方法院中
華民國111年6月9日定應執行刑之裁定（111年度聲字第920號）
，提起抗告，本院裁定如下：
    主  文
原裁定撤銷。
王俊喬犯如附表所示各罪所處之刑，應執行有期徒刑參月。
    理  由
一、原裁定意旨略以：聲請人以受刑人王俊喬因犯如附表所示各
    罪，均經判決科刑確定在案，復以原審為各該案犯罪事實最
    後判決之法院，故聲請原審就受刑人所受前開刑之宣告定應
    執行刑等語。經查：前開聲請意旨業有受刑人所犯前開案件
    之刑事判決書各件附卷，原審審核案卷後，認為聲請為正當
    ，爰考量受刑人如附表所示各刑之外部限制、各罪之法律目
    的、受刑人違反之嚴重性及貫徹刑法量刑公平正義理念之內
    部限制等情，爰裁定應執行刑有期徒刑3月，如易科罰金，
    以新臺幣1仟元折算1日等語。
二、抗告意旨略以：本件聲請定應執行刑之2案件，其中之一係
    違反洗錢防制法之罪（即附表編號2所示之罪），係「不得
    易科罰金」之罪，而受刑人依刑法第50條第2項之規定請求
    檢察官聲請合併定應執行刑，法院定應執行刑後，應均「不
    得易科罰金」，故無須再諭知易科罰金之折算標準，然原審
    竟於本件裁定主文諭知「如易科罰金，以新臺幣1仟元折算1
    日」，實有未洽，原裁定認事用法既有違誤，請將原裁定撤
    銷，更為適當合法之裁定等語。
三、按裁判確定前犯數罪者，併合處罰之；數罪併罰，有2裁判
    以上者，依刑法第51條規定，定其應執行之刑；又依刑法第
    53條應依刑法第51條第5款至第7款之規定，定其應執行刑者
    ，由該案犯罪事實最後判決之法院之檢察官聲請該法院裁定
    之，刑法第50條第1項前段、第53條，刑事訴訟法第477條第
    1項分別定有明文。又按數罪併罰中之一罪，雖得易科罰金
    ，惟因與不得易科之他罪併合處罰結果而不得易科罰金時，
    原可易科部分所處之刑，自亦無庸為易科折算標準之記載，
    有司法院釋字第144號解釋意旨可參。
四、經查：
㈠、受刑人因犯不能安全駕駛致交通危險罪及幫助犯洗錢防制法
    第14條第1項之一般洗錢罪等2罪，經法院分別判處如附表編
    號1至2所示之刑，且均經確定在案，有如附表編號1至2所示
    各該刑事判決及臺灣高等法院被告前案紀錄表在卷可憑。上
    述罪刑合乎數罪併罰之要件，經檢察官向原審聲請定其應執
    行刑，原審審核後，認檢察官之聲請為正當，而裁定附表編
    號1至2所示各罪，定其應執行刑為有期徒刑3月，如易科罰
    金，以新臺幣1仟元折算1日。又受刑人所犯如附表編號1之
    罪所處之刑得易科罰金，而如附表編號2所示之罪所處之刑
    則不得易科罰金，依刑法第50條第1項但書、第2項之規定，
    除經受刑人請求檢察官聲請合併定其應執行之刑，否則上開
    各罪應不得併合處罰，而使抗告人喪失易科罰金之利益，惟
    抗告人就如附表編號1至2所示各罪所處之刑，業已請求檢察
    官聲請合併定其應執行之刑，此有抗告人於民國111年6月1
    日出具之數罪併罰聲請狀（附於111年度執聲字第628號卷）
    在卷可稽，本件符合刑法第50條第2項之規定，自得合併定
    應執行刑。
㈡、惟受刑所犯附表編號1所示之罪，雖經法院判處有期徒刑2月
    ，合於刑法第41條第1項前段得易科罰金之規定，並已由法
    院諭知易科罰金之折算標準，惟因本案合併定應執行刑之罪
    中，另有附表編號2所示之罪所處之刑不得易科罰金，依司
    法院釋字第144號解釋，上開各罪合併定應執行刑之結果，
    自亦不得易科罰金，無須再諭知易科罰金之折算標準，然原
    審仍於本件裁定主文諭知「如易科罰金，以新臺幣1仟元折
    算1日」，容有違誤。準此，抗告意旨指摘原裁定不當，為
    有理由，應由本院將原裁定撤銷。另兼衡罪責相當、特別預
    防之刑罰目的，審酌受刑人對本件聲請定應執行刑表示之意
    見、所犯如附表所示各罪反應出之人格、犯罪傾向，並衡酌
    整體犯罪過程各罪彼此間之關聯性（個別犯行之時間、空間
    、各行為所侵害法益之專屬性或同一性、數罪對法益侵害之
    加重效應等），及定應執行刑之限制加重原則等情狀綜合判
    斷，爰就受刑人所犯如附表編號1至2所示之2罪，所處各如
    附表編號1至2所載之刑，應合併定其應執行刑為如主文欄第
    2項所示。　　
五、據上論斷，應依刑事訴訟法第413條、第477條第1項，刑法
    刑法第50條第1項但書、第2項、第53條、第51條第5款，裁
    定如主文。
中　　華　　民　　國　　111 　年　　7 　　月　　11　　日
                  刑事第四庭    審判長法　官  郭玫利
                                      法　官  曾子珍
                                      法　官  陳金虎
以上正本證明與原本無異。
如不服本裁定，應於收受本裁定後五日內向本院提出抗告狀。
　　　　　　　　　　　　　　　　　　　書記官  蘇文儀　　
中　　華　　民　　國　　111 　年　　7 　　月　　11　　日